【裁判字號】    98,台上,2943
【裁判日期】    980527
【裁判案由】    違反政府採購法
【裁判全文】
最高法院刑事判決            九十八年度台上字第二九四三號
上  訴  人  佳穎企業社
                        樓
兼代 表 人  乙○○
上  訴  人  甲○○
上列上訴人等因違反政府採購法案件，不服台灣高等法院花蓮分
院中華民國九十八年三月二十六日第二審判決（九十八年度上訴
字第六七號，起訴案號：台灣花蓮地方法院檢察署九十七年度偵
字第三四四０號），提起上訴，本院判決如下：
    主  文
上訴駁回。
    理  由
一、甲○○、乙○○部分
按刑事訴訟法第三百七十七條規定，上訴於第三審法院，非以判
決違背法令為理由，不得為之。是提起第三審上訴，應以原判決
違背法令為理由，係屬法定要件。如果上訴理由書狀並未依據卷
內訴訟資料，具體指摘原判決不適用何種法則或如何適用不當，
或所指摘原判決違法情事，顯與法律規定得為第三審上訴理由之
違法情形，不相適合時，均應認其上訴為違背法律上之程式，予
以駁回。本件原判決以上訴人乙○○、甲○○因違反政府採購法
案件（共同犯政府採購法第八十七條第三項、第六項妨害投標未
遂罪），經第一審法院判決後，提起第二審上訴，其上訴書狀泛
稱第一審判決僅憑花蓮縣政府之公文，認「花蓮縣觀光發展暨家
庭關懷協會」業已解散，未進一步傳喚該協會理監事，查明解散
程序是否合法，復未傳喚證人劉安東，即認其署名係偽造，調查
尚有未盡，又採信證人孔小平所為之證言，亦有偏頗等語，而未
敘述具體之上訴理由；因認其上訴不合法律上之程式，予以駁回
，已於理由內論敘綦詳。從形式上觀察，並無判決違背法令之情
形存在。上訴意旨對於原判決以其上訴為不合法而予駁回，究竟
如何違背法令，未依據卷內訴訟資料具體指摘，僅持己見，漫就
第一審判決採證認事職權之行使，任意爭執，不符第三審上訴之
法定要件。其上訴為違背法律上之程式，應予駁回。
二、佳穎企業社部分：
按刑事訴訟法第三百七十六條所列各罪之案件，經第二審判決者
，不得上訴於第三審法院，法有明文。上訴人佳穎企業社部分，
第一審判決係依政府採購法第九十二條規定，科以同法第八十七
條第三項規定之罰金刑，核屬刑事訴訟法第三百七十六條第一款
之案件，既經第二審判決從程序上駁回，自不得上訴於第三審法
院。佳穎企業社猶提起上訴，為法所不許，應併駁回之。
據上論結，應依刑事訴訟法第三百九十五條前段，判決如主文。
中    華    民    國  九十八  年    五    月  二十七  日
                      最高法院刑事第十庭
                          審判長法官  花  滿  堂
                                法官  黃  正  興
                                法官  陳  東  誥
                                法官  林  錦  芳
                                法官  洪  昌  宏
      本件正本證明與原本無異
                                      書  記  官
中    華    民    國  九十八  年    六    月    三    日
                                                      Ｑ


司法院資訊處製作；財團法人民間司法改革基金會備份。
